臺灣花蓮地方法院民事裁定　　　　　　　96年度聲繼字第36號
聲　請　人　乙○○
代　理　人　甲○○
相　對　人　丙○○
上列聲請人聲明繼承被繼承人丙○○遺產事件，本院裁定如
下：
    主  文
聲請駁回。
程序費用由聲請人負擔。
    理  由
一、本件聲請意旨略以：聲請人乙○○為大陸地區人民，係被繼
    承人丙○○（民國○○年○月○○日生，身分證統一編號：Ｚ0000
    00000號，生前住花蓮縣玉里鎮○○里○○鄰○○街4號）之妹
    妹，依民法第1138條第3款規定為第三順位繼承人，對被繼
    承人丙○○之遺產有繼承權，爰依臺灣地區與大陸地區人民
    關係條例第66條規定聲明繼承丙○○之在臺遺產云云。
二、按大陸地區人民繼承臺灣地區人民之遺產，應於繼承開始起
    3年內以書面向被繼承人住所地之法院為繼承之表示，臺灣
    地區與大陸地區人民關係條例第66條第1項前段定有明文。
    故依臺灣地區與大陸地區人民關係條例第66條第1項前段規
    定向法院聲明繼承者，限於被繼承人在大陸地區之繼承人。
    經查，本件聲請人主張其為被繼承人丙○○在大陸地區之妹
    妹，固據聲請人提出江蘇省建湖縣公證處（2007）建証民台
  　字第7號公證書為證，並經財團法人海峽交流基金會以（96
    ）核字第043736號函認證而得認為其形式為真正；然該證明
    書之內容是否符合事實，該基金會並無從得知，尚不能僅憑
    上開經認證之公證書遽認聲明人之主張為真實，法院仍得審
    認其內容是否真實。經查，本院依職權向國防部調閱被繼承
    人丙○○之兵籍資料，該資料兵籍表家屬欄中註記，趙父為
    趙其華、趙母為陳氏，此外，並未記載聲請人乙○○為被繼
    承人之妹妹，亦未有其他兄弟姊妹之記載等親屬關係，已有
    國防部參謀本部人事參謀次長室96年8月10日選道字第09600
    11574號函存卷可按，另聲請人所提出之花蓮縣後備指揮部
    96年8月15日昊信字第0960003096號書函亦為相同之記載。
    是聲請人自稱為妹妹及其所提出之在大陸地區公證書所記載
    之內容，顯與上開國防部人事參謀次長室及花蓮縣後備指揮
    部公文書所記載之被繼承人丙○○親屬資料不符。另聲請人
    雖提出射陽縣長蕩鎮常當村陳林村村民委員會證明、族譜、
    被繼承人與叔姪、姪孫往來書信及探親照片佐證，惟該些資
    料物件皆無法證明聲請人即為被繼承人之妹妹，且該些照片
    經過裁切，該些資料物件之真實性，實有疑問。因此，聲請
    人是否為丙○○在大陸地區之妹妹，已有疑義，尚難以聲明
    人所提出內容與國防部及花蓮縣後備指揮部所保存之丙○○
    親屬資料不符之書證，即能遽認聲請人等為真正之繼承人。
    從而，本件聲請人聲明繼承，於法未合，應予駁回。
三、依非訟事件法第21條第1項前段，裁定如主文。
中　　華　　民　　國　　96　　年　　10　　月　　22　　日
                            臺灣花蓮地方法院家事法庭
                                法    　官  陳 世 博
正本係照原本作成。
如對本裁定抗告，須於裁定送達後10日之不變期間內，向本院提
出抗告狀，並繳納抗告費新臺幣1,000元。
                                法院書記官　陳 賜 福
中　　華　　民　　國　　96　　年　　10　　月　　22　　日
